ACORDAO-COMPLETO-2530062

ACÓRDÃO DE RELAÇÃO

ACÓRDÃO DE RELAÇÃO 1875/2022 ATA 11/2022 - SEGUNDA CÂMARA

Acórdão 1875/2022-TCU-Segunda Câmara
Considerando que o presente processo trata de representação, com pedido de cautelar suspensiva, formulado por Anny Nascimento, nos termos do art. 113, § 1º, da Lei n.º 8.666, de 1993, sobre os indícios de irregularidade no Pregão Eletrônico 31/2021 conduzidos, com os recursos federais do programa Atenção Primária, pelo Município de Bom Jesus - RS para a aquisição de computadores, notebooks e peças para a manutenção de computadores e rede de dados sob o valor homologado de R$ 53.213,80;            
Considerando que o TCU deve conhecer, preliminarmente, da presente representação, por atender aos requisitos legais e regimentais de admissibilidade;
Considerando que, após a análise do feito, a unidade técnica teria sugerido o conhecimento da presente representação, tendo proposto, no entanto, o arquivamento do feito diante, cumulativamente, do baixo risco, com a baixa materialidade e a baixa relevância, dos indícios de irregularidade;
Considerando, então, que o TCU pode incorporar o parecer da unidade técnica a estas razões de decidir, sem prejuízo, contudo, de assinalar que não caberia ao TCU atuar como mera instância recursal em face da decisão tomada anterior e originalmente pela administração pública no referido certame;                                         
Considerando, portanto, que o TCU deve promover o conhecimento da presente representação para, no mérito, anotá-la como prejudicada diante da indevida tentativa de transformar o Tribunal em mera instância recursal no aludido certame;
Os Ministros do Tribunal de Contas da União, reunidos em Sessão da 2ª Câmara, ACORDAM, por unanimidade, com fundamento nos arts. 143, inciso V, alínea "a", 235, 237, inciso VII e parágrafo único, e 250, inciso I, do Regimento Interno do TCU, aprovado pela Resolução n.º 246, de 2011, em conhecer da presente representação para, no mérito, anotá-la como prejudicada, diante dos elementos de convicção até aqui obtidos pelo TCU, sem prejuízo de anotar como prejudicado o correspondente pedido de cautelar suspensiva, por perda de objeto, além de, em sintonia com os pareceres emitidos neste processo, prolatar as providências abaixo fixadas pelo item 1.7 deste Acórdão:
            
1. Processo TC-Processo 026.174/2021-9 (REPRESENTAÇÃO) 
	1.1. Entidade: Município de Bom Jesus - RS.
	1.2. Representante: Anny Nascimento (CNPJ: 38.309.427/0001-49) .
	1.3. Relator: Ministro-Substituto André Luís de Carvalho.
	1.4. Representante do Ministério Público: não atuou.
	1.5. Unidade Técnica: Secretaria de Controle Externo de Aquisições Logísticas (Selog) .
	1.6. Representação legal: Anny Nascimento (CPF: XXX.959.299-XX) , representando Anny Nascimento (CNPJ: 38.309.427/0001-49) .
	1.7. Providências: 
	1.7.1. enviar a cópia do presente Acórdão, com o respectivo parecer da unidade técnica, à ora representante e ao Município de Bom Jesus - RS, para ciência; e
1.7.2. promover o arquivamento do presente processo.

Segunda Câmara

Município de Bom Jesus - RS.

Anny Nascimento (CNPJ: 38.309.427/0001-49).

ANDRÉ DE CARVALHO

Anny Nascimento (CPF: 074.959.299-01), representando Anny Nascimento (CNPJ: 38.309.427/0001-49).

Não atuou.

REPRESENTAÇÃO (REPR)

Secretaria de Controle Externo de Aquisições Logísticas (Selog).